# 上市公司商誉减值一定要评估报告吗？

提问人：wc2006 时间：2020-12-24 13:33:08
1 、上市公司在年报中商誉减值，一定要聘请评估机构出具评估报告吗？
2 、如果没有评估报告，会计师事务所能否就企业盈利预测等资料来做审计判断？做审计判断需要什么资料要件？
麻烦陈老师指导回复，请大家帮助实践中如何操作。谢谢

回答人：chenyiwei
1 、理论上是没有强制性要求的，但基于风险控制、责任承担、监管要求等方面的考虑，一般建议聘请评估机构采用收益法（有时也可以同时采用市场法）对相关资产组进行评估，以评估值作为确定可收回金额的参考。
2 、这个问题是事务所的审计程序、风险和质量管理范畴的问题。由于商誉减值问题的重要性和复杂性，各事务所对此都会有相应的质量控制要求。实务中一般都会要求聘请外部评估机构，而且有些事务所是不接受“价值咨询报告”或者“评估咨询报告”之类报告形式，要求出具按照评估准则的完整资产评估报告。